臺灣臺北地方法院刑事判決　　　　九十四年度訴字第五六六號
　　公　訴　人　臺灣臺北地方法院檢察署檢察官
　　被　　　告　甲○○
　　指定辯護人　本院公設辯護人　唐禎琪
上列被告因公共危險等案件，經檢察官提起公訴（九十四年度偵
字第五四三四號），本院判決如下：
    主  文
甲○○放火燒燬現供人使用之住宅，未遂，處有期徒刑參年拾月
。如附表所示之物均沒收。
被訴傷害部分公訴不受理。
    事  實
一、甲○○與乙○○為兄妹，甲○○因長期失業寄居在乙○○所
    有位於臺北縣新店市○○街二十巷三號二樓之住所，然二人
    平日感情不睦。民國九十四年二月十一日下午五時五十分許
    ，二人又因細故發生爭執，甲○○竟毆打乙○○，致乙○○
    受有頭部外傷等傷害（傷害部分業經乙○○撤回告訴，詳後
    述），乙○○遂至臺北縣政府警察局新店分局安康派出所報
    案，甲○○心生不滿，明知前揭住所係現供其與乙○○二人
    使用之住宅，竟基於放火燒燬該住所之犯意，於同年月十二
    日凌晨騎乘機車前往位於臺北縣新店市○○路○段之「優加
    利」加油站，以途中拾獲之空汽油桶一個及寶特瓶二個作為
    容器，購買汽油後，攜回前開住所，並於同年月十二日凌晨
    二時三十分許，將汽油潑灑於客廳及房間等處，再以打火機
    點火引燃，放火燒燬前開住宅，幸因消防人員接獲民眾報案
    即時前往灌救並撲滅火勢，該住宅之主要結構始未達於喪失
    效用之程度。
二、案經臺北縣政府警察局新店分局報請臺灣臺北地方法院檢察
　　署檢察官偵查後起訴。
    理  由
一、上揭事實業據被告甲○○供承不諱（見本院卷第二十頁至第
    二十一頁、第三十五頁），核與被害人乙○○之指述情節相
    符（見臺灣臺北地方法院檢察署九十四年度偵字第五四三四
    號卷第六十頁、第六十一頁，本院卷第二十二頁），並有火
    災現場相片十八幀（見同偵字卷第二十四頁至第三十二頁）
    、臺北縣政府消防局火災原因調查報告書及其附件（見同偵
    字卷第三十四頁至第五十四頁）附卷可稽，暨扣案之汽油桶
    一個及寶特瓶二個可資佐證，足認被告之自白與事實相符，
    本件事證明確，被告犯行堪以認定。
二、查門牌號碼臺北縣新店市○○街二十巷三號二樓之區分所有
    建築物，於被告行為時，係供被害人乙○○及被告居住使用
    ，此據乙○○與被告二人供明在卷，互核相符，屬刑法第一
    百七十三條第一項之「現供人使用之住宅」。核被告基於燒
    燬該住宅之犯意，於該住宅內客廳、房間各處潑灑汽油後點
    火引燃，然僅燻黑屋內之牆壁及門窗，及燒燬部分屋內物品
    ，並未使該住宅之主要結構部分喪失效用，有前開火災原因
    調查報告書在卷可參，所為係犯刑法第一百七十三條第三項
    、第一項放火燒燬現供人使用之住宅未遂罪。被告以一個放
    火行為同時燒燬住宅與該住宅內其他物品，應僅論以刑法第
    一百七十三條第三項、第一項之罪，不另成立刑法第一百七
    十五條第一項之罪。被告著手放火燒燬現供人使用之住宅行
    為之實施，惟未生燒燬該住宅之結果，為未遂犯，依刑法第
    二十六條前段之規定，按既遂犯之刑度減輕其刑。爰參酌被
    告犯罪之動機、其所使用手段及造成之危害，已對社會安全
    造成嚴重破壞，惟其係因一時衝動致罹刑章，犯後亦坦承犯
    行態度良好，並經被害人乙○○表示諒解等一切情狀，量處
    如主文第一項所示之刑。至辯護人雖請求本院依刑法第五十
    九條規定酌減其刑，惟衡以被告毆打被害人乙○○在先，竟
    因乙○○報警提起告訴，心生不滿致犯本件罪行，衡諸社會
    一般人客觀標準，被告所犯難邀憫恕，本院認如主文所示之
    刑度即屬適當，不宜引用刑法第五十九條酌量減輕。附表所
    示扣案之汽油桶一個及寶特瓶二個，均係被告所有供上開犯
    罪所用之物，業據被告供承在卷（見本院卷第二十一頁、第
    三十五頁），另打火機一個，亦係被告所有供上開犯罪所用
    之物，此據被告供承在卷（見本院卷第三十五頁），雖未經
    扣案，然無證據證明已經滅失，均依刑法第三十八條第一項
    第二款之規定，併予宣告沒收。
三、公訴意旨另以：甲○○與乙○○為兄妹，二人間具有家庭暴
    力防治法第三條第四款所定之家庭成員關係，二人平日感情
　　不睦，於民國九十四年二月十一日下午五時五十分許，二人
  　因細故發生爭執，甲○○竟基於普通傷害之犯意，徒手毆打
    乙○○，致乙○○受有頭部外傷併右枕部挫傷瘀腫、左手第
    四指挫、擦傷等傷害，因認甲○○涉犯刑法第二百七十七條
    第一項之傷害罪嫌。惟：
    （一）按告訴乃論之罪，告訴人於第一審辯論終結前得撤回
　　　　　其告訴，又告訴經撤回者，應諭知不受理之判決，並
  　　　　得不經言詞辯論為之，刑事訴訟法第二百三十八條第
    　　　一項、第三百零三條第三款、第三百零七條分別定有
      　　明文。
    （二）查本件告訴人乙○○告訴被告甲○○傷害案件，公訴
　　　　　意旨認係犯刑法第二百七十七條第一項之罪，依同法
  　　　　第二百八十七條之規定，須告訴乃論。茲告訴人於本
    　　　院準備程序當庭撤回其告訴，有準備程序筆錄、刑事
      　　撤回告訴狀附卷可稽，依照上開說明，本件被告被訴
        　傷害部分，爰不經言詞辯論，逕為諭知不受理之判決
          如主文第二項所示。
據上論斷，應依刑事訴訟法第二百九十九條第一項前段、第三百
零三條第三款、第三百零七條，刑法第一百七十三條第三項、第
一項、第二十六條前段、第三十八條第一項第二款，判決如主文
。
本案公共危險部分經檢察官游儒倡到庭執行職務。
中　　華　　民　　國　　九十四　　年　七　月　二十六  日
                  刑事第十一法庭審判長法　官  劉方慈
                                      法　官  雷淑雯
                                      法　官　陳正昇
附  表：供被告犯罪所用之物
一、已經扣案部分：汽油桶一個、寶特瓶二個。
二、未經扣案部分：打火機一個。
以上正本證明與原本無異。
如不服本判決，應於判決送達後10日內向本院提出上訴狀（應抄
附繕本）。告訴人或被害人如對於本判決不服者，應具備理由請
求檢察官上訴，其上訴期間之計算係以檢察官收受判決正本之日
期為準。
                                      書記官  陳豪達
中　　華　　民　　國　　九十四　　年　七　月　二十九  日
